臺北高等行政法院裁定
111年度交上字第300號
上  訴  人  周軍丞                                      
被 上訴 人  臺北市交通事件裁決所
代  表  人  蘇福智（所長）
上列當事人間交通裁決事件，上訴人對於中華民國111年7月8日
臺灣士林地方法院111年度交字第135號行政訴訟判決，提起上訴
，本院裁定如下：
　　主  文
上訴駁回。
上訴審訴訟費用新臺幣750元由上訴人負擔。
　　理  由
一、依行政訴訟法第237條之9第2項準用第235條第2項及第236條
    之1規定，對於交通裁決事件的判決提起上訴，必須以判決
    違背法令為理由，否則不得為之，且應於上訴理由中表明原
    判決所違背的法令及其具體內容，或表明依訴訟資料可認為
    原判決有違背法令的具體事實。又依行政訴訟法第237條之9
    第2項準用第236條之2第3項、第243條第1項規定，交通裁決
    事件的判決有不適用法規或適號用不當的情形，即屬判決違
    背法令。依此，交通裁決事件的上訴狀或理由書應表明原判
    決所違背的法令及其具體內容；若是成文法以外的法則，則
    應揭示該法則的旨趣；倘為司法院大法官解釋或憲法法庭判
    決，則應揭示該解釋、判決的字號或內容。如以行政訴訟法
    第237條之9第2項準用第236條之2第3項、第243條第2項所列
    各款當然違背法令的事由時，上訴狀或理由書亦應揭示合於
    該條項各款的事實。如上訴狀或理由書未依前述方式表明上
    訴理由，就不能認為已對交通裁決事件判決有違背法令的具
    體指摘，其上訴屬不合法，應以裁定駁回。
二、上訴人於民國110年12月21日8時33分許騎乘車牌號碼000-00
    00號普通重型機車，在新北市五股區登林路76之7號處肇事
    ，無人受傷或死亡而未依規定處置逃逸，為警舉發，並移送
    被上訴人處理。被上訴人依道路交通管理處罰條例第62條第
    1項規定，以111年4月22日北市裁催字第22-CEMB40170號裁
    決書裁處上訴人罰鍰新臺幣（下同）3,000元，吊扣駕駛執
    照1個月，並應參加道路交通安全講習（下稱原處分）。上
    訴人不服，提起行政訴訟，經臺灣士林地方法院（下稱原審
    法院）111年度交字第135號行政訴訟判決駁回（下稱原判決
    ）。上訴人仍不服，提起本件上訴。
三、上訴意旨：
　㈠上訴人於111年12月21日8時33分許遭對方車輛車頭往右偏斜
    ，阻礙其上班行進路線，導致上訴人被迫碰觸肇事車輛車身
    ，由於上訴人已經遲到，急著上班，在當場確認非上訴人主
    動肇事後，即駛離現場。之後對方以紀錄影片向警局報案，
    聲稱上訴人肇事逃逸。被上訴人無視對方車輛肇事在先，強
    迫上訴人接受肇事逃逸的指控。上訴人無法接受，於是提起
    行政訴訟。原審法院檢視影片後，發現確實是對方車輛往右
    偏移，肇致事故發生，但上訴人仍受敗訴判決，感到失望，
    請還公正清白。
　㈡聲明：⒈原判決廢棄。⒉原處分撤銷。
四、原判決已敘明被上訴人作成原處分的法律依據，也已敘明勘
    驗採證影片結果，足認上訴人與其他車輛發生碰撞，發出明
    顯聲響，且原告於碰撞瞬間身體自然向前，之後原告及其機
    車均向右傾倒，隨即將機車龍頭扶正後逕自駛離，沒有留置
    現場為任何處置，無論肇事責任歸屬何人，均已該當於道路
    交通管理處罰條例第62條第1項規定的處罰要件，而可認定
    上訴人違章成立的理由。上訴人上訴意旨，無非是重述其於
    原審法院已主張而為原判決所不採的理由，再為爭執，難認
    已具體說明原判決有何不適用法規或適用法規不當的情形，
    並揭示該法規的條項或內容，或合於行政訴訟法第237條之9
    第2項準用第236條之2第3項、第243條第2項所列各款事由，
    難認對判決如何違背法令已有具體的指摘，依前開規定及說
    明，應認其上訴為不合法。
五、交通裁決事件的上訴，行政法院為訴訟費用的裁判時，應確
    定其費用額，行政訴訟法第237條之9第2項準用第237條之8
    第1項規定甚明。上訴人對交通裁決事件的上訴，既經駁回
    ，則上訴審訴訟費用新臺幣750元自應由上訴人負擔，一併
    確定如主文第2項所示。　
中　　華　　民　　國　　111 　年　　10　　月　　31　　日
　　　　　　　　　　  臺北高等行政法院第三庭
　                      　      審判長法  官　高愈杰
　　                          　      法  官　李君豪
　　　                                法  官　楊坤樵
上為正本係照原本作成。
不得抗告。
中　　華　　民　　國　　111 　年　　10　　月　　31　　日
                                      書記官　高郁婷